臺灣臺北地方法院民事簡易判決
110年度店簡字第789號
原      告  王紀東  
被      告  張維麟  
            楊永妮  
上列當事人間請求損害賠償事件，於民國110年9月28日言詞辯論
終結，本院判決如下：
    主      文
被告張維麟應給付原告新臺幣壹拾貳萬壹仟陸佰陸拾伍元，及自
民國一百一十年五月十日起至清償日止，按週年利率百分之五計
算之利息。
原告其餘之訴駁回。
訴訟費用由被告張維麟負擔百分之七十七，餘由原告負擔。
本判決第一項得假執行。但被告張維麟如以新臺幣壹拾貳萬壹仟
陸佰陸拾伍元為原告預供擔保後，得免為假執行。
原告其餘假執行聲請駁回。 
    事實及理由
壹、程序事項
　　被告張維麟經合法通知，未於言詞辯論期日到場，核無民事
    訴訟法第386條所列各款情事，爰依原告之聲請，准由其一
    造辯論而為判決。
貳、實體事項
一、原告主張：被告張維麟於民國109年2月25日向伊承租門牌號
    碼臺北市○○區○○路0段00號7樓房屋並訂立住宅租賃契約書（
    下稱系爭租約），嗣搬離後，伊於110年3月8日進入屋內察
    看，發現如附表所示家具遭被告張維麟所飼養犬貓損毀，被
    告楊永妮為張維麟之同居人，顯然未盡對寵物之監督與注意
    義務，爰依系爭租約及侵權行為之法律關係等語，並先位聲
    明：㈠被告張維麟應給付原告新臺幣（下同）15萬7,665元（
    見附表所示）及自起訴狀繕本送達之翌日起至清償日止，按
    年息5％計算之利息；㈡願供擔保，請准宣告假執行。備位聲
    明：㈠被告張維麟、楊永妮應連帶給付原告15萬7,665元及自
    起訴狀繕本送達之翌日起至清償日止，按年息5％計算之利息
    ；㈡願供擔保，請准宣告假執行。
二、被告張維麟經合法通知，未於言詞辯論期日到場，亦未提出
    準備書狀做任何聲明或陳述。　　
三、被告楊永妮則以：伊已於110年5月26日與被告張維麟離婚，
    伊當時與張維麟遷居該處時，因孕期嚴重不適，無暇也無力
    照顧被告張維麟所飼養犬貓，不具實質上管領力等語置辯，
    並聲明：原告之訴駁回。
四、法院之判斷：
　㈠按系爭租約第7條第4項：「乙方（即被告張維麟）於交還房
    屋時應負責將租賃物回復原狀【（原狀照片詳附件所示）要
    將房屋騰空（甲方（即原告）提供之設備除外）、打掃乾淨
    ，不得有破壞租賃物之結構、牆面、傢俱、地板等，否則乙
    方應負修復或賠償責任】點交甲方。」第24條第6項：「甲
    方提供之沙發、餐桌椅、窗簾、地板、床組、冷氣及廚房設
    備等皆係高價位之設備，建議乙方自費購置家具保護套或地
    毯覆蓋其上，以避免飼養之寵物（貓、狗）厲爪刮傷與長期
    摩擦，致該設備磨損；另應注意貓狗不得於租賃物內隨地便
    溺，致木地板潮濕發霉或任其抓壞地板、傢俱等情事發生，
    否則應負賠償或修復之責。」查原告主張被告張維麟承租系
    爭房屋，所飼養貓狗造成家具毀壞等情，提出公證書、住宅
    租賃契約書、現場照片在卷可按（見本院卷第17至63頁）。
    審酌被告楊永妮到庭未爭執屋內飼養犬貓等情，而被告張維
    麟於相當時期受合法之通知，未於言詞辯論期間到場，亦未
    提出書狀爭執，依民事訴訟法第280條第3項準用同法第1項
    規定視同自認，堪信原告主張為真實。
　㈡按承租人應以善良管理人之注意，保管租賃物，租賃物有生
    產力者，並應保持其生產力。承租人違反前項義務，致租賃
    物毀損、滅失者，負損害賠償責任。民法第432條第1項、第
    2項前段定有明文。負損害賠償責任者，除法律另有規定或
    契約另有訂定外，應回復他方損害發生前之原狀；該項情形
    ，債權人得請求支付回復原狀所必要之費用，以代回復原狀
    ，民法第213條第1項、第3項定有明文。查被告張維麟未盡
    注意保管之責，自有違善良管理人之注意義務，依上開規定
    ，被告張維麟自應負損害賠償責任。原告主張支出修復地板
    、壁紙及浴室門費用68,565元（60,500元＋3,800元＋1,000元
    ＋3,265元），提出估價及統一發票在卷可按（見本院卷第65
    至67頁）；更換沙發內墊、布套及下面的黑墊分別為45,000
    元及7,800元，有統一發票在卷可按（見本院卷第69頁），
    另裝潢清潔費300元，有收據在卷可按（見本院卷第71頁）
    ，原告此部分請求，應予准許。
　㈢按損害賠償，除法律另有規定或契約另有訂定外，應以填補
    債權人所受損害及所失利益為限。依通常情形，或依已定之
    計劃、設備或其他特別情事，可得預期之利益，視為所失利
    益，民法第216條定有明文。是除債權人能證明於該物無法
    使用之期間內已有明確之計劃或規劃，致有利益喪失而屬民
    法第216條第2項之情形外，不得遽而請求賠償。原告雖執系
    爭租約（見本院卷第17至43頁）主張房屋於修復期間不能出
    租而受有1個月租金損失共3萬6,000元等語，惟未能提出修
    復前已有出租計劃乙節，則原告此部分請求，難以准許。
  ㈣按給付無確定期限者，債務人於債權人得請求給付時，經其
    催告而未為給付，自受催告時起，負遲延責任。其經債權人
    起訴而送達訴狀，或依督促程序送達支付命令，或為其他相
    類之行為者，與催告有同一之效力。遲延之債務，以支付金
    錢為標的者，債權人得請求依法定利率計算之遲延利息。應
    付利息之債務，其利率未經約定，亦無法律可據者，週年利
    率為5％，民法第229條第2項、第233條第1項前段、第203條
    分別定有明文。查本件係侵權行為損害賠償之債，以支付金
    錢為標的，無確定期限，未約定利率，則原告請求被告張維
    麟自起訴狀繕本送達翌日即110年5月10日起（見本院卷第79
    頁）至清償日止，按週年利率5％計算之利息，於法有據。　
    　
五、綜上所述，原告先位聲明依據系爭租約法律關係，請求被告
    張維麟給付12萬1,665元（68,565元＋7,800元＋45,000元＋300
    元）及自110年5月10日起至清償日止，按週年利率5％計算之
    利息，為有理由，應予准許。逾此範圍之請求，則無理由，
    應予駁回。其假執行之聲請，因駁回而失所附麗，併予駁回
    。又預備合併之訴，係以先位聲明有理由，為備位聲明之解
    除條件，原告先位聲明之請求既有理由，則其備位聲明部分
    ，即毋庸再予審究，附此敘明。
六、本件原告勝訴部分，係就民事訴訟法第427條第1項訴訟適用
    簡易程序所為被告敗訴之判決，依同法第389條第1項第3款
    規定，應依職權宣告假執行，並依同法第436條第2項適用第
    392條第2項規定，依職權宣告被告如預供擔保，得免為假執
    行。
七、本件事證已臻明確，兩造其餘攻擊防禦方法，於本判決結果
    不生影響，爰不一一論述，併此敘明。　　
八、訴訟費用負擔之依據：民事訴訟法第79條。
中　　華　　民　　國　　110 　年　　10　　月　　20　　日
                  臺灣臺北地方法院新店簡易庭
                              法  官  鄧德倩
以上為正本係照原本作成。
如不服本判決，應於判決送達後20日內向本庭提出上訴狀，並按
他造當事人之人數附繕本；如委任律師提起上訴者，應一併繳納
上訴審裁判費。
中　　華　　民　　國　　110 　年　　10　　月　　20　　日
                              書記官  張嘉崴
附表：原告請求項目及金額（見本院卷第15頁）
編號 項目 附註 證據頁碼 （本院卷） 請求金額 （新臺幣） 1 木地板抓痕及污漬修繕 緬柚海島型（有色差）  60,500元   內房間1房 第57至59頁照片    客廳及主臥室共6處 第45、55頁照片    含拆舊板、更換新板、清運   2 壁紙剝裂修護 客廳、臥室牆面共5處 第45至47、59頁照片 3,800元   切小片局部更換   3 浴室門局部損害 黏PS板×3 第55頁照片 1,000元   20公分×38×2片   4 稅金  第65頁估價單 3,265元 5 詩肯柚木沙發黑墊有尿漬 黑墊一批 第61頁照片 7,800元 6 詩肯柚木沙發布套有抓痕及尿漬 內墊及布套一批 第49至53頁照片 45,000元 7 山臨溪裝潢清潔費 三天 第71頁收據 300元 8 因修復不能出租之租金損害 一個月  36,000元 合計：157,665元